【裁判字號】    89,易,632
【裁判日期】    890818
【裁判案由】    竊盜
【裁判全文】
臺灣新竹地方法院刑事判決                          八十九年度易字第六三二號
    公  訴  人  臺灣新竹地方法院檢察署檢察官
    被      告  丙○○
    選任辯護人  徐原本
                陳偉民律師
    被      告  乙○○
右列被告因竊盜案件，經檢察官提起公訴 (八十九年度偵字第一五四七號)，本院判
決如左：
    主  文
丙○○、乙○○均無罪。
    理  由
一、公訴意旨略謂：被告丙○○、乙○○二人共同意圖為自己不法之所有，於民國八
    十九三月八日下午二時許，在新竹縣寶山鄉○○村○鄰○○路二九號後方果園，
    竊取甲○○所有廢鐵二百公斤，價值五千元，因認為被告二人涉有刑法第三百二
    十條第一項之竊盜罪嫌等語。
二、訊據被告丙○○、乙○○均堅詞否認有何竊盜犯行，被告丙○○辯稱伊係從事廢
    鐵買賣業務，當日隨父親乙○○到新竹縣寶山鄉○○村○鄰○○路二九號後方相
    思林內 (山區)尋找草藥，突見樹林內有一堆廢鐵為雜草淹蓋，以為是他人丟棄
    不要之物，乃著手將該廢鐵搬上貨車，並無意圖為自己不法所有之意圖；被告乙○○則辯稱伊平時經營國術館，當日攜同兒子丙○○到山區尋找草藥，到達山區
    ○○○路尋找草藥，始終未曾幫忙丙○○搬運廢鐵等語。
三、經查本件廢鐵係告訴人甲○○所有，原係製造焚化爐失敗所留殘體，甲○○乃將
    其載運至新竹縣寶山鄉○○村○鄰○○路附近之相思林內置放，放置時間迄今已
    有四、五年之久，該鐵器殘體只能供作廢鐵出售，此外並無其他特殊用途等情，
    已據告訴人甲○○於本院審理時陳述在卷；又上開鐵器殘體放置於產業道路旁之
    相思林內，該相思林地處偏僻少有人跡，鐵器物體本身已佈滿鐵銹，一部分鐵器
    已陷入土內，露出表土外者則為雜草、樹葉所掩覆等情，亦有被告丙○○於偵查
    中提出之現場照片六幀在卷足憑；再者，該鐵器殘體重約二百多公斤，已據告訴
    人甲○○於偵查中陳稱在卷，而廢鐵一公斤之價值約新台幣 (下同) 二至三元不
    等，亦有被告丙○○於本院審理時提出之宏田鋼鐵有限公司竹北廢鐵廠出具之地
    磅單二紙附卷可稽。準此以觀，上開鐵器殘體不甚有價值 (約六百元左右) ，放
    置於產業道路旁之相思林區已長達四、五年之久，該相思林區位處偏僻少有人跡
    ，鐵器殘體一部分早已陷入土裡，露出表土部分又為雜草、樹葉所掩覆，在外觀
    上極似他人丟棄不用之物，一般人鮮能聯想該鐵器主人仍有保留所有權之意思，
    是被告丙○○辯稱以為他人不要之物而予拿取搬運，並無為自己不法所有之意圖
    等語，尚堪採信，從而被告丙○○既無不法所有之意圖，自難遽以刑法第三百二
    十條第一項之竊盜罪責相繩，遑論上山採取草藥而未參與拿取、搬運鐵器殘體之
    乙○○。此外復查無其他極積証據足資証明被告丙○○、乙○○確有竊盜犯行，
    應認為被告被訴之犯罪不能証明。爰依法為無罪之諭知，以免冤抑。
據上論斷，應依刑事訴訟法第三百零一條第一項，判決如主文。
中      華      民      國    八十九    年      八      月     十八     日
                              臺灣新竹地方法院刑事第二庭
                                  法  官  王  永  春
右正本證明與原本無異。
如不服本判決，應於判決送達後十日內向本院提出上訴狀( 應附繕本 )，上訴於
臺灣高等法院。
                                  書記官  馮  玉  玲
中      華      民      國   八十九     年      八      月     二十五   日
得上訴(十日)。


司法院資訊處製作；財團法人民間司法改革基金會備份。
